臺灣高等法院民事裁定
111年度抗字第1275號
抗  告  人  連文恭  
相  對  人  古芯綸  
上列抗告人因與相對人間返還借款事件，對於中華民國111年9月
7日臺灣新北地方法院111年度訴字第2205號裁定提起抗告，本院
裁定如下：
    主  文
抗告駁回。
抗告費用由抗告人負擔。
    理  由
一、抗告人向原法院起訴請求相對人返還借款（案列：原法院11
    1年度訴字第2205號），經原法院以相對人住所在高雄市○○
    區○○路000巷00弄0號（下稱路竹地址），依民事訴訟法第1
    條第1項規定，以原裁定移轉管轄至臺灣橋頭地方法院（下
    稱橋頭地院）。抗告人不服，提起抗告，抗告意旨略以：相
    對人向伊借款所開立之證明書（下稱系爭證明書）記載地址
    即為新北市○○區○○○路000號11樓之3（下稱新莊地址），相
    對人乃為逃避借款而遷移住所，本件應由原法院管轄，爰聲
    請廢棄原裁定等語。
二、按訴訟，由被告住所地之法院管轄；訴訟之全部或一部，法
    院認為無管轄權者，依原告聲請或依職權以裁定移送於其管
    轄法院，民事訴訟法第1條第1項前段、第28條第1項分別定
    有明文。
三、經查，抗告人起訴時提出之系爭證明書固載有相對人之地址
    為新莊地址，惟系爭證明書所載之書立日期為106年10月12
    日（見原審卷第17頁），與抗告人向原法院起訴日即111年9
    月1日（見原法院收狀戳章，原審卷第9頁）已相距近5年，
    自難單憑系爭證明書逕認相對人起訴時之住所為新莊地址。
    參以原裁定向新莊地址送達後，經郵務機關註記「9/14查無
    此人」、「本件已於111年9月14日由代收人收...，復因無
    法轉交退回，敬請查參。」等語後退回，此有原法院送達證
    書暨信封可佐（見原審卷第27、28頁），益徵相對人於起訴
    時並無居住新莊地址。而相對人於110年8月5日將戶籍遷入
    路竹地址後（見原審限閱卷），於111年9月13日由其本人在
    路竹地址收受原裁定，此有原法院送達證書可證（見原審卷
    第25頁），堪信相對人應有以久住之意思居住於路竹地址之
    事實，路竹地址應為相對人於本案起訴時之住所，橋頭地院
    自為本案之管轄法院。此外，觀諸系爭證明書未載有兩造合
    意以原法院為管轄法院，或約定債務履行地為原法院轄區，
    原法院對本案並無管轄權，抗告人向無管轄權之原法院起訴
    ，本非適法。原法院依職權裁定移送相對人住所地之管轄法
    院即臺灣橋頭地方法院，於法即無不合。抗告意旨，指摘原
    裁定不當，聲明廢棄，為無理由，應予駁回。
四、據上論結，本件抗告為無理由，爰裁定如主文。
中　　華　　民　　國　　111 　年　　10　　月　　13　　日
                  民事第十八庭
                      審判長法  官  管靜怡
                            法  官  林政佑
                            法  官  陳  瑜

正本係照原本作成。
不得再抗告。
中　　華　　民　　國　　111 　年　　10　　月　　13　　日

　　　　　　　　　　　　　　書記官  江怡萱